臺灣花蓮地方法院刑事判決　　　　　　　　　　　　　九十一年度易字第二四七號
　　公　訴　人　臺灣花蓮地方法院檢察署檢察官
　　被　　　告　乙○○
　　被　　　告　己○○
　　被　　　告　戊○○
右被告等因竊盜案件，經檢察官提起公訴（九十一年度偵字第一八一九號），本院判
決如左：
    主  文
乙○○、己○○、戊○○連續結夥三人以上攜帶兇器竊盜，累犯，均處有期徒刑拾月
。
扣案之把手十字型一字起子壹支、破壞剪貳支、鐵撬壹支均沒收。
    事  實
一、戊○○、己○○曾因贓物案件，經臺灣花蓮地方法院分別以九十年度易字第五六
    六號及八十九年度易字第三五○號刑事判決均判處有期徒刑五月確定，分別於民
    國九十一年四月二十六日、九十年十二月八日執行完畢；乙○○則因竊盜案件，
    經臺灣臺東地方法院以八十四年度訴緝字第一一號刑事判決判處有期徒刑三年確
    定，於八十八年六月一日執行完畢。猶不知悔改，共同基於意圖為自己不法所有
    之概括犯意，先於九十一年八月十一日凌晨零時許，在花蓮市○○路慈濟醫院對
    面停車埸內，由戊○○、乙○○在旁把風，己○○持客觀上可為兇器使用之把手
    十字型一字起子一支，竊取辛○○使用之車牌號碼Ｇ六─四一八三號箱型車，再
    駕駛上開竊得之箱型車前往花蓮縣秀林鄉○○○○○道口，三人分持客觀上可為
    兇器使用之破壞剪二支及鐵撬一支，先以鐵撬撬開隧道口旁水溝蓋，再由戊○○
    駕駛箱型車將涵洞內之電纜線拉出，由在旁之乙○○及己○○手持破壞剪剪斷拖
    拉出來的電纜線，共計竊得電纜線一批，重量約一噸多。得手後，三人將上開電
    纜線裝載在Ｇ六─四一八三號箱型車內，開往花蓮縣新城鄉康樂村加灣九之一號
    旁產業道路停放。嗣於九十一年八月十二日十六時許，三人共同前往Ｇ六─四一
    八三號箱型車前開位於加灣之停車地點，各持一把小鐮刀將電纜線去掉電線皮，
    伺機變賣牟利，然為警當埸查獲，並扣得戊○○所有供竊盜所用之把手十字型一
    字起子一支、破壞剪二支、鐵撬一支及去電纜線外皮用之小鐮刀一把。
二、案經花蓮縣警察局新城分局報告臺灣花蓮地方法院檢察署檢察官偵查起訴。
    理  由
一、訊據被告戊○○、己○○、乙○○對於右揭犯罪事實坦承不諱，核與被害人辛○○於警訊中所述相符，並有贓證物品認領保管收據一紙、現場示意圖一份、照片
    二十三幀及扣案被告戊○○所有供竊盜所用之把手十字型一字起子一支、破壞剪
    二支、鐵撬一支及去電纜線外皮用之小鐮刀一把在卷可證。是被告三人之自白與
    事實相符，堪以採信，本件事證明確，被告三人之竊盜犯行應堪認定。
二、核被告戊○○、己○○、乙○○三人所為，均係犯刑法第三百二十一條第一項第
    三、四款之加重竊盜罪，其等有犯意之聯絡及行為之分擔，請依共同正犯論處。
    又被告三人先後二次加重竊盜犯行，時間緊接、均觸犯構成要件相同之罪，均依
    連續犯之規定論以一罪，並加重其刑。被告戊○○、己○○曾因贓物案件，經臺
    灣花蓮地方法院分別以九十年度易字第五六六號及八十九年度易字第三五○號刑
    事判決均判處有期徒刑五月確定，分別於九十一年四月二十六日、九十年十二月
    八日執行完畢；被告乙○○則因竊盜案件，經臺灣臺東地方法院以八十四年度訴
    緝字第一一號刑事判決判處有期徒刑三年確定，於八十八年六月一日執行完畢，
    此有臺灣高等法院被告全國前案紀錄表在卷可參，被告三人於刑之執行完畢後，
    五年內再犯本件有期徒刑以上之罪，為累犯，依刑法第四十七條之規定，加重其
    刑。爰審酌被告三人犯罪之動機、犯罪之手段、生活狀況、犯罪所生之危害、犯
    罪後之態度尚稱良好等一切情狀，量處如主文所示之刑。扣案之把手十字型一字
    起子一支、破壞剪二支、鐵撬一支，為被告戊○○所有，供犯罪所用之物，業據
    被告三人供承在卷，依刑法第三十八條第一項第二款之規定，均宣告沒收，至扣
    案之小鐮刀一把雖亦為被告戊○○所有，然係供作將竊盜得手後的電纜線去皮之
    用，非供犯罪所用之物，依法不予宣告沒收，附此敘明。
三、公訴人移送併辦（九十一年度偵字第五九七號）意旨略以：被告己○○意圖為自
    己不法之所有，於九十一年三月十九日晚上十九時三十分許，在花蓮縣花蓮市○○街三十六號前，以可供兇器使用之一字起子一支，竊取周宏宇所有之車牌號碼
    ＪＢ－四四○九號自小貨車一輛，得手後將該車停放在花蓮市加樂福大賣場旁之
    停車場內，並借予甲○○、丁○○、丙○○、庚○○使用，於九十一年三月二十
    五日五時四十分許，甲○○等四人駕駛上開車輛行經臺東縣卑南鄉台九縣美濃村
    入口處時，為警查獲，故認被告己○○涉有刑法第三百二十一條第一項第三款之
    加重竊盜罪嫌。然查，被告己○○於本院審理時供稱：車子不是伊偷來借給甲○○他們的，是甲○○在今年三月份的時候帶了一支一字起子到伊家後，忘了帶走
    ，所以甲○○才在三天後到伊家取回該一字起子等語，經本院傳喚證人甲○○到
    庭與被告己○○對質，證人甲○○亦改稱：「是我在台東時怕被收押，所以故意
    誣賴己○○的。我是去己○○家拿工具，所以後來在台東被抓到時，我才想到可
    以推給己○○。」等語，參以證人丁○○、丙○○及庚○○於警訊及本院調查時
    ，均只證稱看到被告己○○交付一字起子予甲○○等語，就上開車輛是否為被告
    己○○所竊取，則不知情，故此部分並無證據可資證明該車確係被告己○○所竊
    取，是以併辦部分與本案並無連續犯之裁判上一罪關係，本院自不得審究，應退
    回檢察署另行處理，併予敘明。
據上論結，應依刑事訴訟法第二百九十九條第一項前段，刑法第二十八條、第五十六
條、第三百二十一條第一項第三款、第四款、第四十七條、第三十八條第一項第二款
，判決如主文。
中      華      民      國    九十一    年      十一    月      八      日
                              臺灣花蓮地方法院刑事庭
                                  審判長法官  黃麗生
                                        法官  鄭光婷
                                        法官  蘇姵文
右正本證明與原本無異。
如對本判決不服，應於送達後十日內，向本院提出上訴狀。（應抄附繕本）告訴人或
被害人如對於本判決不服者，應具備理由請求檢察官上訴，其上訴期間之計算係以檢
察官收受判決正本之日期為準。
                                  法院書記官
中      華      民      國    九十一    年      十一    月      八      日
附錄本判決論罪之法律條文：
刑法第三百二十一條第一項第三款、第四款
犯竊盜罪而有左列情形之一者，處六月以上五年以下有期徒刑：
三、攜帶兇器而犯之者。
四、結夥三人以上而犯之者。
